【裁判字號】    89,訴,804
【裁判日期】    890731
【裁判案由】    毒品危害防制條例
【裁判全文】
臺灣板橋地方法院刑事判決                          八十九年度訴字第八○四號
    公  訴  人  臺灣板橋地方法院檢察署檢察官
    被      告  甲○○
右被告因違反毒品危害防制條例案件，經檢察官提起公訴（八十九年度毒偵緝字第三
六八號）及移送併辦（八十九年度毒偵字第一三二七號），本院判決如左：
    主      文
甲○○連續施用第一級毒品，處有期徒刑拾月；又連續施用第二級毒品，處有期徒刑
陸月。扣案第二級毒品安非他命陸包（驗餘淨重合計零點壹柒公克）沒收銷燬之，安
非他命吸食器壹組沒收。應執行有期徒刑壹年貳月，扣案第二級毒品安非他命陸包（
驗餘淨重合計零點壹柒公克）沒收銷燬之，安非他命吸食器壹組沒收。
    事      實
一、甲○○（原名江圳旗）於民國（下同）八十八年一月間，因施用第二級毒品安非
    他命案件（八十八年度偵字第三三五七號），經檢察官聲請本院裁定送觀察勒戒
    ，嗣經本院裁定送勒戒處所觀察、勒戒（八十八年度毒聲字第五八七號裁定）後
    ，認無繼續施用毒品之傾向，由檢察官於八十八年二月二十五日為不起訴處分（
    八十八年度偵字第三三五七號）確定在案。詎其竟不思悔悟，明知海洛因及安非
    他命分別係毒品危害防制條例所定第一級、第二級毒品，均不得持有及施用，竟
    基於施用第一級毒品海洛因及第二級毒品安非他命之概括犯意，連續自八十八年
    七月間起至八十九年三月三日二十時間，在臺北縣土城市○○路○段四二六號五
    樓之住處等地，非法施用第一級毒品海洛因及第二級毒品安非他命多次。嗣經警
    先後查獲（時間、查獲機關、地點、扣案物等均詳如附表所示）。嗣本院依檢察
    官之聲請於八十九年二月二日裁定送勒戒處所觀察、勒戒（八十九年度毒聲字第
    九六九號裁定），嗣被告於八十九年三月四日二十三時五十分許經通緝到案後於
    同年月五日送勒戒處所觀察、勒戒，結果認有繼續施用毒品之傾向，嗣本院依檢
    察官之聲請於八十九年三月二十二日以八十九年度毒聲字第二○七○號裁定令入
    戒治處所施以強制戒治一年。
二、案經臺北縣警察局板橋分局、三峽分局移送臺灣板橋地方法院檢察署檢察官偵查
    起訴及移送併辦。
    理      由
一、訊據被告甲○○坦承右揭犯罪事實，而被告先後為警查獲及八十九年三月五日十
    時三十分經送臺灣臺北看所守附設勒戒處所為觀察、勒戒時所採取之尿液檢體，
    均經檢驗出有安非他命及嗎啡之陽性反應，此分別有臺北縣衛生局尿液煙毒檢驗
    成績書（八十九年一月三日北縣衛六字第八○五五五號、八十九年五月二日北縣
    衛六字第二五三八七號、八十九年四月六日北縣衛六字第一六七二三號）及臺灣
    北看守所收容人毒品尿液檢驗報告表附卷可稽。且扣案結晶物一包、五包經本院
    囑託法務部調查局檢驗結果，均係第二級毒品安非他命（驗餘淨重分別為○‧一
    公克、○‧○七公克），此有該局八十九年七月六日（89）陸（一）字第八九○
    四五六八○號、八十九年七月六日（89）陸（一）字第八九○四五六八二號檢驗
    通知書在卷可按，復有扣案吸食器一組足資佐證，堪認被告前揭分別連續施用第
    一級毒品海洛因及第二級毒品安非他命之自白與事實相符，又被告於八十八年一
    月間，因施用第二級毒品非他命案件（八十八年度偵字第三三五七號），經檢察
    官聲請本院裁定送觀察、勒戒，嗣經本院以八十八年度毒聲字第五八七號號裁定
    送勒戒處所觀察、勒戒後，認無繼續施用毒品之傾向，由檢察官於八十八年二月
    二十五日為不起訴處分（八十八年度偵字第三三五七號）確定在案，有該不起訴
    處分書在卷足憑，其復自八十八年七月間起至八十九年三月三日二十時間，再犯
    本件連續施用第一級、第二級毒品等罪，且經觀察、勒戒後，認有繼續施用毒品
    之傾向，此有臺灣臺北看守所附設勒戒處所八十九年三月十五日「有無繼續施用
    毒品傾向證明書」一份附卷可參，是被告於五年內再犯本件施用毒品案件，且有
    繼續施用毒品之傾向，所為符合毒品危害防制條例第二十條第三項之規定。本案
    事證已臻明確，被告犯行，洵堪認定，自應依法論科。
二、按海洛因及安非他命分別為毒品危害防制條例第二條第二項第一款、第二款明定
    之第一級及第二級毒品，核被告甲○○所為，係犯同條例第十條第一項之施用第
    一級毒品罪及同條第二項之施用第二級毒品罪。被告施用前後持有第一級毒品海
    洛因及第二級毒品安非他命之低度行為，為其施用之高度行為所吸收，均不另論
    罪。又其先後多次施用第一級、第二級毒品之犯行，時間緊接，方法相同，所犯
    犯罪構成要件相同之罪名，顯係基於概括之犯意反覆為之，應依刑法第五十六條
    連續犯之規定，分別論以一罪並均加重其刑。被告所犯上揭二罪名間，犯意各別
    ，行為互殊，應予分論併罰。爰審酌被告經警多次查獲猶不知心生警惕，仍執意
    繼續施用毒品、犯罪之動機、目的、手段、施用第一級毒品海洛因及第二級毒品
    安非他命之期間及其於本院審理中坦承犯行，態度尚佳等一切情狀，分別量處如
    主文所示之刑，並定其應執行之刑。扣案之第二級毒品安非他命六包（驗餘淨重
    合計為○‧一七公克），係查獲之第二級毒品，應依同條例第十八條第一項前段
    之規定，諭知沒收銷燬之。又如附表編號二所示之吸食器一個，係被告所有供施
    用毒品所用之物，業據其供明無誤，爰依刑法第三十八條第一項第二款之規定宣
    告沒收；至於附表編號一所示之吸食器、注射針筒及附表編號二所示之注射針筒
    、分裝袋、電子秤等物尚非專供製造或施用毒品之器具，且無積極證據足認係被
    告所有之物，爰不於本案宣告沒收，附此敘明。
據上論斷，應依刑事訴訟法第二百九十九條第一項前段，毒品危害防制條例第十條第
一項、第二項、第二十條第三項、第十八條第一項前段，刑法第十一條前段、第五十
六條、第五十一條第五款、第三十八條第一項第二款，判決如主文。
本案經檢察官楊四猛到庭執行職務
中      華      民      國      八十九      年     七     月   三十一   日
                                      臺灣板橋地方法院刑事第五庭
                                          法  官  陳  鴻  清
右正本證明與原本無異。
如不服本判決應於收受送達後十日內向本院提出上訴書狀。
                                          書記官  林  蔚  然
中      華      民      國      八十九      年     八     月 四     日
附錄本案論罪科刑法條全文：
毒品危害防制條例第十條
施用第一級毒品者，處六月以上五年以下有期徒刑。
施用第二級毒品者，處三年以下有期徒刑。
附表：
┌──┬──────────┬────────────┬────────┐
│編號│ 時            間   │      地            點  │   扣  案  物   │
│    │   （查獲機關）     │                        │                │
├──┼──────────┼────────────┼────────┤
│ 一 │八十八年十二月十四日│臺北縣三峽鎮○○路七十五│安非他命一包（驗│
│    │十六時四十分許      │ 二十之一號四樓         │餘淨重○‧一○公│
│    │（臺北縣警察局板橋分│                        │克）、吸食器三個│
│    │  局）              │                        │、注射針筒一個  │
├──┼──────────┼────────────┼────────┤
│ 二 │八十九年一月二十七日│臺北縣三峽鎮○○街三十七│安非他命五包（驗│
│    │二十時許            │巷三弄一號四樓          │餘淨重○‧○七公│
│    │（臺北縣警察局三峽分│                        │克、吸食器一組、│
│    │  局）              │                        │注射針筒一個、分│
│    │                    │                        │裝袋六十個、電子│
│    │                    │                        │秤一個。        │
├──┼──────────┼────────────┼────────┤
│ 三 │八十九年三月四日二十│臺北縣鶯歌鎮○○路鶯歌火│                │
│    │二時十分許          │車站前                  │       無       │
│    │（臺北縣警察局三峽分│                        │                │
│    │  局）              │                        │                │
└──┴──────────┴────────────┴────────┘


司法院資訊處製作；財團法人民間司法改革基金會備份。
